臺灣臺中地方法院臺中簡易庭民事判決
110年度中簡字第2721號
原      告  良京實業股份有限公司

法定代理人  平川秀一郎



訴訟代理人  莊碧雯  
            黃昱翔  
            陳俐伃  
被      告  温文祥  

上列當事人間請求給付簽帳卡消費款事件，本院於民國111年2月
8日言詞辯論終結，判決如下：
    主      文
被告應給付原告新臺幣233,739元，及其中新臺幣225,787元自民
國95年12月7日起至民國104年8月31日止，按週年利率百分之20
計算之利息，另自民國104年9月1日起至清償日止，按週年利率
百分之15計算之利息。暨違約金新臺幣1,200元
訴訟費用新臺幣2,540元，由被告負擔。
本判決得假執行。
    事實及理由
一、原告主張：被告前向訴外人渣打國際商業銀行股份有限公司
    （下稱渣打銀行）申請信用卡使用，約定被告得持用核發之
    信用卡於特約商店記帳消費，且應於當起繳款截止日前全額
    清償或選擇以循環信用方式繳款，循環信用利息按週年利率
    百分之20計算，申請餘額代償服務並獲核准時，銀行得於核
    准後以動支持卡人信用額度方式代償持卡人指定之款項，且
    得將代償之金額計入循環信用本金，按循環信用利息規定計
    付利息，若未於當期繳款期限前繳付最低付款額或遲誤繳款
    期限者，除循環利息外，另須收取3 期分別為300元400 元
    、500元之違約金，復因依銀行法第47條之1修正，自民國10
    4年9月1日起之利息，改按週年利率百分之15計算。詎被告
    至95年12月7日止，尚積欠233,739元（含本金225,787元、
    利息及費用）。經渣打銀行將債權讓與原告經公告並通知被
    告後，幾經催討，均未付款。為此，爰依信用卡契約及債權
    讓與之法律關係，提起本件訴訟，訴請被告如數返還等語，
    並聲明：如主文第1項所示。
二、被告則辯稱略以：被告自101年10月至108年12月，已連續還
    款達7年3月，金額為749,157元，是經由臺灣臺中地方法院
    民事執行處執行向被告服務的星堡保全股份有限公司執行扣
    薪，被告每月所領得之薪資1/3遭扣薪中，有薪資單可以證
    明等語，並聲明：原告之訴駁回。
三、得心證之理由：
  ㈠原告主張之事實，業據原告提出渣打信用卡申請書、帳單影
    本、約定條款影本、債權讓與證明書、太平洋日報公告、被
    告戶籍謄本等件為證。被告對於原告主張欠款之金額並未爭
    執，是原告此部分主張之事實，應堪認為真實。被告另辯稱
    已清償等語，為原告所否認，則被告辯稱清償之事實，自應
    由被告負舉證之責任。經查，被告辯稱經本院民事執行處執
    行扣薪1/3之事實，經本院查詢執行科分案後，自99年迄今
    ，被告經本院執行扣薪之案件有99年度司執字第18482號（
    債權人台灣銀行股份有限公司）、103年度司執字第137092
    號（債權人國泰世華商業銀行股份有限公司）、103年度司
    執字第57225號（債權人元大商業銀行股份有限公司）、103
    年度司執字第23482號（滙誠第一資產管理股份有限公司，
    債權讓與人為中華商業銀行股份有限公司）、109年度司執
    字第63601號（滙誠第一資產管理股份有限公司，債權讓與
    人為中華商業銀行股份有限公司），此經本院調閱上開執行
    卷宗，查閱屬實，並無本件原告或原讓與之債權人渣打銀行
    執行之紀錄是被告雖確實經本院執行扣薪1/3中，然並未包
    含本件原告請求之債權，是被告主張本件原告之債權業經本
    院執行扣薪1/3而經清償一節，顯與事實不符，要難可採。
    被告既未能證明業已清償本件原告之債權，是依本院調查證
    據之結果，堪認原告之主張為真實。
  ㈡從而，原告依信用契約契約、債權讓與之法律關係，請求被
    告給付如主文第1項所示之金額，為有理由，應予准許。
四、本判決係依民事訴訟法第427條第1項規定適用簡易訴訟程序
    所為被告敗訴之判決，依同法第389條第1項第3規定，應依
    職權宣告假執行。
五、本件訴訟費用額確定為2,540元（即裁判費2,540元），依民
    事訴訟法第78條，命由被告負擔。
中　　華　　民　　國　　111 　年　　3 　　月　　8 　　日
                          臺灣臺中地方法院臺中簡易庭
                                  法　官　張清洲
以上為正本，係照原本作成。
如不服本判決，應於送達後二十日內，向本院提出上訴狀並表明
上訴理由，如於本判決宣示後送達前提起上訴者，應於判決送達
後二十日內補提上訴理由書（須附繕本）。如委任律師提起上訴
者，應一併繳納上訴審裁判費。
中　　華　　民　　國　　111 　年　　3 　　月　　8 　　日
                                  書記官  陳慧津